# 关于收购成本的确认

提问人：chw123 时间：2010-05-17 15:50:38
求助： 公司通过发行股票收购项目，收购基准日与实际股票交割日期间，股票波动较大，对于长期股权投资的确认，是应该用收购基准日确定的收购价格还是股票交割日的股价来确定收购成本，谢谢

回答人：chenyiwei
回复 楼主 chw123 的帖子理论上应当是以实际完成交易日的股票市价为基础确定。 如果所发行的股票是无限售条件的流通股，则因为发行后很快就能上市流通，实务中一般以新股上市后首个交易日的收盘价为基础确定公允价值。例如上海电气（ 601727 ）在 2008年年报中对于换股收购上电股份16.75%股权的处理。 如果所发行的股份是限售流通股（例如在绝大多数的向集团公司定向增发以实现集团公司经营性资产整体上市的交易中），则也应当以交割日（一般是新增股权在证券登记结算公司登记的日期）的收盘价为基础，考虑限售股的流动性折扣后，确定公允价值。

回答人：chenyiwei
这里的一个问题是：投出实物资产的公允价值和所取得的权益性证券的公允价值两者之间，哪个更容易取得、更加可靠？因为独立第三方之间的交易，或者虽然发生于关联方之间但以有资格的独立评估机构出具的评估报告为基础定价的交易，一般认为是公允交易，即两者的公允价值应当相等，以符合等价交换原则。 一般理解，如果换取的是上市公司的股权，则一般认为上市公司的股权的公允价值相对而言更容易确定且更可靠；其他情形，一般认为投出资产的公允价值更容易确定和更可靠。 所以，准则所指的“投资者投入的长期股权投资”，是指非上市公司接受投资者以其他公司的股权投资作为出资方式；“以发行权益证券方式取得的长期股权投资”一般仅指上市公司接受股东以其他公司的股权投资作为出资方式。